【裁判字號】    97,台上,3432
【裁判日期】    970724
【裁判案由】    偽造有價證券
【裁判全文】
最高法院刑事判決            九十七年度台上字第三四三二號
上  訴  人  甲○○
上列上訴人因偽造有價證券案件，不服台灣高等法院中華民國九
十七年四月三十日第二審判決（九十六年度上訴字第三四七三號
，起訴案號：台灣士林地方法院檢察署九十三年度偵字第九二八
六號），提起上訴，本院判決如下：
    主  文
上訴駁回。
    理  由
按刑事訴訟法第三百七十七條規定，上訴於第三審法院，非以判
決違背法令為理由，不得為之。是提起第三審上訴，應以原判決
違背法令為理由，係屬法定要件。如果上訴理由書狀並未依據卷
內訴訟資料，具體指摘原判決不適用何種法則或如何適用不當，
或所指摘原判決違法情事，顯與法律規定得為第三審上訴理由之
違法情形，不相適合時，均應認其上訴為違背法律上之程式，予
以駁回。本件原審經審理結果，認為上訴人甲○○偽造有價證券
等犯行，罪證明確，因而撤銷第一審所為科刑之判決，經比較刑
法之新舊規定後，改判依想像競合犯及行為時即修正前刑法連續
犯、牽連犯規定，從一重論處上訴人共同意圖供行使之用，而偽
造有價證券罪刑，已詳敘其調查、取捨證據之結果及憑以認定犯
罪事實之心證理由。並就上訴人否認之供詞及其所辯各語認非可
採，予以論述。就形式上觀察，原判決要無採證認事違背經驗法
則、論理法則或理由不備等違背法令之情形。上訴意旨略稱：原
判決附表(二)所示六紙支票，係上訴人依報紙分類廣告，向一自稱
「盧先生」之男子，以每紙新台幣二千元所購得，擬持以存入銀
行，作為渠申請信用卡之財力證明。倘如上訴人先前所供，係聽
命於不詳姓名人，為獲取報酬，而偽造該六紙支票行使，何以始
終未獲得該報酬。該六紙支票應係發票人乙○○透過他人所售出
，嗣為避開法律責任，乃虛報遭竊云云，並未依據卷內訴訟資料
，就原判決關於偽造有價證券及行使偽造私文書部分如何違背法
令，為具體指摘，徒以上情為事實之爭辯，自非適法之第三審上
訴理由。原判決認上訴人牽連犯刑法第三百三十七條侵占離本人
所持有之物罪、第三百四十九條第一項收受贓物罪及第二百十六
條、第二百十二條之行使偽造特種文書罪，均核屬刑事訴訟法第
三百七十六條第一款所定不得上訴第三審之案件，既經第二審判
決，不得上訴於第三審法院，其牽連之重罪（偽造有價證券及行
使偽造私文書罪）上訴既不合法，無從為實體之判決，該輕罪部
分亦無從適用審判不可分之原則，併為實體上審判，亦應從程序
上予以駁回。依上揭說明，本件上訴顯屬違背法律上之程式，應
予駁回。
據上論結，應依刑事訴訟法第三百九十五條前段，判決如主文。
中    華    民    國  九十七  年    七    月  二十四  日
                      最高法院刑事第四庭
                          審判長法官  張  淳  淙
                                法官  劉  介  民
                                法官  張  春  福
                                法官  蔡  彩  貞
                                法官  韓  金  秀
      本件正本證明與原本無異
                                      書  記  官
中    華    民    國  九十七  年    七    月  三十一  日
                                                      K


司法院資訊處製作；財團法人民間司法改革基金會備份。
